【裁判字號】    95,抗,70
【裁判日期】    950828
【裁判案由】    拍賣抵押物
【裁判全文】
臺灣士林地方法院民事裁定                95年度抗字第70號
再  抗告人  己○○○
代  理  人  曾大中    律師
相  對  人  戊○○
            丁○○即林李阿螺.
            甲○○即林李阿螺.
            丙○○即林李阿螺.
            乙○○即林李阿螺.
上列再抗告人因與相對人間拍賣抵押物事件，對於中華民國95年
7 月19日本院合議庭所為裁定（95年度抗字第70號），提起再抗
告，本院裁定如下：
    主  文
再抗告駁回。
再抗告程序費用新臺幣壹仟元由再抗告人負擔。
    理  由
一、按對於抗告法院之裁定再為抗告，僅得以其適用法規顯有錯
    誤為理由，並經原法院之許可為限。此項許可，以原裁定所
    涉及之法律見解具有原則上之重要性者為限，非訟事件法第
    45條第3 項、第4 項定有明文。所謂「適用法規顯有錯誤」
    ，係指原第二審裁判就其所確定之事實適用法規顯有錯誤而
    言。又所謂「原則上之重要性」，係指該訴訟事件所涉及之
    法律問題意義重大，而有加以闡釋之必要者而言，民事訴訟
    法修正說明可資參照。
二、本件再抗告意旨略以：系爭抵押權設定契約書、他項權利證
    明書及土地登記謄本，已載明第三人周金池乃系爭抵押權所
    擔保債權之「連帶債務人」，周金池即係系爭抵押權之抵押
    債務人。又周金池係於系爭抵押權存續期間內向再抗告人借
    款，相對人並未爭執再抗告人對周金池有借款債權存在。綜
    合上述文件為形式上審查，已足認再抗告人因周金池之借款
    ，而有抵押權登記擔保範圍之債權存在。又系爭抵押權設定
    文件已載明相對人戊○○、林李阿螺及周金池均為「連帶債
    務人」。原裁定捨契約上明白之記載，竟謂從該抵押借據上
    為形式上審查，尚無從得知相對人戊○○、林李阿螺是否為
    該借款之連帶保證人，而將原准許拍賣抵押物之裁定廢棄，
    駁回再抗告人之聲請，有違最高法院72年台上字第2432號、
    49年台抗字第244 號、51年台抗字第269 號、58年台抗字第
    324 號判例及民法第272 條第1 項之規定等語，爰依法提起
    再抗告。
三、惟查，本件從再抗告人提出之文件為形式上之審查，仍否明
    瞭再抗告人對相對人等有抵押權所擔保之債權存在，係屬事
    實認定問題，與適用法規是否顯有錯誤無涉，亦不涉及法律
    見解具有原則上之重要性。故再抗告人再為抗告，不合於非
    訟事件法第45條第3 項、第4 項之規定，自不應許可。
四、據上論結，本件再抗告為不合法，依非訟事件法第46條、第
    45條第5 項、第21條第2 項、第24條第1 項，民事訴訟法第
    436 條之3 第3項、第78條，裁定如主文。
中    華    民    國    95    年    8     月    28    日
                  民事第一庭  審判長法  官  黃小瑩
                                    法  官  蕭錫証
                                    法  官  楊智勝
以上正本證明與原本無異。
如不服本裁定，僅得於收受本裁定正本送達後10日內，以適用法
規顯有錯誤為理由，向本院提出再抗告狀，（須附繕本1 份及繳
納再抗告裁判費新臺幣1,000元），經本院許可後始可再抗告。
中    華    民    國    95    年    8     月    30    日
                                    書記官  黃王雅寬


司法院資訊處製作；財團法人民間司法改革基金會備份。
